# 债务重组问题

提问人：15652374923 时间：2023-09-14 19:26:52
背景：A公司 2022 年对外销售设备 1000 万元，按照协议约定，货款分 3 年按季度等额支付，A公司对应收货款确认了长期应收款并做了折现处理， 2023 年，由于对方因市场不景气原因导致付款困难，双方签订补充协议，约定货款延期 4 年按年度等额支付（货款总额不变）。
问题：假定不考虑资产减值，项目组认为该业务构成债务重组，应重新调整长期应收款余额及未实现融资收益余额，差额部分确认为债务重组损失，不调整已确认收入金额，请陈老师指教是否妥当。

回答人：chenyiwei
可以这样处理。这是收入确认后的货款回收阶段出现的状况，属于双方协商一致对属于金融工具的合同条款进行的修改，故属于债务重组。